最高法院刑事判決
111年度台上字第4817號
上  訴  人  洪賢龍                     


選任辯護人  林祐增律師
上列上訴人因違反毒品危害防制條例案件，不服臺灣高等法院中
華民國111年6月16日第二審判決（111年度上訴字第660號，起訴
案號：臺灣新北地方檢察署110年度偵字第8708、10358號），提
起上訴，本院判決如下：
    主  文
上訴駁回。
    理  由
一、原判決附表（下稱附表）編號1至4部分
　㈠按刑事訴訟法第377條規定，上訴於第三審法院，非以判決違
    背法令為理由，不得為之。是提起第三審上訴，應以原判決
    違背法令為理由，係屬法定要件。如果上訴理由書狀並未依
    據卷內訴訟資料，具體指摘原判決不適用何種法則或如何適
    用不當，或所指摘原判決違法情事，顯與法律規定得為第三
    審上訴理由之違法情形，不相適合時，均應認其上訴為違背
    法律上之程式，予以駁回。
  ㈡本件原審審理結果，認定上訴人洪賢龍有如原判決事實欄所
    載違反毒品危害防制條例各犯行明確，因而撤銷第一審之科
    刑判決，改判仍論處上訴人犯如附表編號1至4所示販賣第二
    級毒品共4罪刑，已詳敘其調查、取捨證據之結果及憑以認
    定各該犯罪事實之心證理由。並就上訴人否認犯行之供詞及
    所辯各語認非可採，予以論述及指駁。
  ㈢販毒者與購毒者，係屬對向犯罪之結構，對向犯證人之證述
    ，固不得作為認定被告犯罪之唯一證據，而須以補強證據證
    明其確與事實相符。然茲所謂補強證據，並非以證明犯罪構
    成要件之全部事實為必要，倘其得以佐證被告之自白或陳述
    者所述不利被告之犯罪情節非屬虛構，而能予保障其陳述之
    憑信性者，即已充足。又行為人主觀上是否基於營利之意圖
    ，為販賣毒品犯罪構成要件之主觀要素，係潛藏在個人意識
    之中，通常無法以外部直接證據證明其內心之意思活動，是
    以法院在欠缺直接證據之情況下，尚非不得綜合各種間接或
    情況證據，本諸社會常情及人性觀點，依據經驗法則及論理
    法則加以認定。原判決綜合上訴人部分不利於己之供述，證
    人即購毒者魏進聰之證詞，扣案手機，卷附通訊監察譯文，
    及案內其他證據資料，相互勾稽結果，分別定其取捨資為判
    斷，憑為認定上訴人確有如附表編號1至4所示各該犯罪事實
    ，已記明所憑證據及認定之理由。復針對上訴人主觀上如何
    具有販賣毒品營利之不法意圖，說明上訴人以新臺幣（下同
    ）2萬2000元販入重約17.5公克之第二級毒品甲基安非他命
    ，並以0.5公克1000元價格售予魏進聰，或同意以玉珮抵扣
    毒品價金，與販賣毒品賺取價差之常情不悖，亦已論述綦詳
    。原判決既係綜合調查所得之各直接、間接證據，本於事實
    審採證認事之職權行使及推理作用，予以判斷而為認定，並
    未違背客觀存在之經驗法則、論理法則，亦非僅憑魏進聰之
    證述為唯一論據，尤非憑據擬制或推測之詞，經核並無違誤
    。上訴意旨執此指摘原判決有違背證據法則、理由不備之違
    法，並非適法之第三審上訴理由。本件此部分上訴違背法律
    上之程式，應予駁回。
二、附表編號5部分
  ㈠第三審上訴書狀，應敘述上訴之理由，其未敘述者，得於提
    起上訴後20日內補提理由書於原審法院，已逾上述期間，而
    於第三審法院未判決前仍未提出上訴理由書狀者，第三審法
    院應以判決駁回之，刑事訴訟法第382條第1項、第395條後
    段分別定有明文。
  ㈡本件上訴人不服原判決，於民國111年7月7日提起上訴，其中
    關於如附表編號5所示販賣第二級毒品罪刑部分，並未敘述
    理由，迄今逾期已久，於本院未判決前仍未提出，依上開規
    定，其就此部分之上訴自非合法，亦應予駁回。
據上論結，應依刑事訴訟法第395條，判決如主文。
中　　華　　民　　國　　111 　年　　11　　月　　17　　日
                  刑事第八庭審判長法　官  何菁莪
                                  法　官  朱瑞娟
                                  法　官  劉興浪
                                  法　官  黃潔茹
                                  法　官  何信慶
本件正本證明與原本無異
                                  書記官  王毓嫻
中　　華　　民　　國　　111 　年　　11　　月　　21　　日